Développeur Web Full Stack

28230 EPERNON jpledos@gmail.com 06 88 2477 01

PROFIL PERSONNEL

Plus de 35 ans d'expérience m'ont donné une vision globale de l'entreprise, et particulièrement de la complexité du SAV. J'ai su mettre en place les outils qui m'ont permis de rendre le meilleur service et à pérenniser les relations avec les constructeurs.

En prenant en compte toutes les étapes nécessaires à la bonne gestion d'un dossier SAV (logistique enlèvement / livraison, intégration des logiciels de transport, remontées d'alerte, commandes des pièces détachées, gestion des devis...), J'ai dû développer une application métier sous ACCESS VBA à la mesure de nos exigences. C'est cette expérience qui m'a conduit à mener une reconversion professionnelle vers le métier de développeur.

INFORMATIQUE

- Javascript / React / NextJS
- HTML / CSS
- PHP / Symfony
- Photoshop / Lightroom / XD
- Access / VBA

FORMATION

- Bac C
- IUT Lannion Génie électrique Option électronique
- Institut CONTROL DATA
 Inspecteur de maintenance

COMPÉTENCES

- Autodidacte
- · Veille, technologique, Curiosité
- Qualité d'écoute
- Conscience professionnelle
- Force de proposition et proactivité

CENTRES D'INTÊRÊT

- Photographie
- Technologies
- Voyages
- Kitesurf

PARCOURS PROFESSIONNEL

Formation Graduate Développeur Web Full Stack

AVRIL. 2001 – JUIN 2022

Maquetter une application

Développer une interface Web dynamique avec gestion de contenus

Créer et administrer une base de données

Développer le backend d'une application web

Directeur technique / Directeur des opérations

JANV. 1997 - MAI 2021

Etude. Développement et Suivi des Processus de réparation Suivi de la Productivité des Ateliers et des Magasins

Participation aux réponses aux Appels d'offres

Suivi commercial des dossiers constructeurs

Responsable produit

JANV. 1991 - DÉC. 1996

Mise en place des process de réparation.

Etude des coûts pour évaluer les prix de vente.

Technicien électronique

MARS 1987 - DÉC. 1990

Technicien atelier et site M3S : réparation sauvegarde et maintenance PC et système Intel sur site.

Technicien maintenance

FÉVR.1985 - FÉVR.1987

Développeur Web Full Stack

28230 EPERNON jpledos@gmail.com 06 88 2477 01

PROFIL PERSONNEL

Plus de 35 ans d'expérience m'ont donné une vision globale de l'entreprise, et particulièrement de la complexité du SAV. J'ai su mettre en place les outils qui m'ont permis de rendre le meilleur service et à pérenniser les relations avec les constructeurs.

En prenant en compte toutes les étapes nécessaires à la bonne gestion d'un dossier SAV (logistique enlèvement / livraison, intégration des logiciels de transport, remontées d'alerte, commandes des pièces détachées, gestion des devis...), J'ai dû développer une application métier sous ACCESS VBA à la mesure de nos exigences. C'est cette expérience qui m'a conduit à mener une reconversion professionnelle vers le métier de développeur.

INFORMATIQUE

- Javascript / React / NextJS
- HTML / CSS
- PHP / Symfony
- Photoshop / Lightroom / XD
- Access / VBA

FORMATION

- Bac C
- IUT Lannion Génie électrique Option électronique
- Institut CONTROL DATA
 Inspecteur de maintenance

COMPÉTENCES

- Autodidacte
- · Veille, technologique, Curiosité
- Qualité d'écoute
- Conscience professionnelle
- Force de proposition et proactivité

CENTRES D'INTÊRÊT

- Photographie
- Technologies
- Voyages
- Kitesurf

PARCOURS PROFESSIONNEL

Formation Graduate Développeur Web Full Stack

AVRIL. 2001 – JUIN 2022

Maquetter une application

Développer une interface Web dynamique avec gestion de contenus

Créer et administrer une base de données

Développer le backend d'une application web

Directeur technique / Directeur des opérations

JANV. 1997 - MAI 2021

Etude. Développement et Suivi des Processus de réparation Suivi de la Productivité des Ateliers et des Magasins

Participation aux réponses aux Appels d'offres

Suivi commercial des dossiers constructeurs

Responsable produit

JANV. 1991 - DÉC. 1996

Mise en place des process de réparation.

Etude des coûts pour évaluer les prix de vente.

Technicien électronique

MARS 1987 - DÉC. 1990

Technicien atelier et site M3S : réparation sauvegarde et maintenance PC et système Intel sur site.

Technicien maintenance

FÉVR.1985 - FÉVR.1987

Développeur Web Full Stack

28230 EPERNON jpledos@gmail.com 06 88 2477 01

PROFIL PERSONNEL

Plus de 35 ans d'expérience m'ont donné une vision globale de l'entreprise, et particulièrement de la complexité du SAV. J'ai su mettre en place les outils qui m'ont permis de rendre le meilleur service et à pérenniser les relations avec les constructeurs.

En prenant en compte toutes les étapes nécessaires à la bonne gestion d'un dossier SAV (logistique enlèvement / livraison, intégration des logiciels de transport, remontées d'alerte, commandes des pièces détachées, gestion des devis...), J'ai dû développer une application métier sous ACCESS VBA à la mesure de nos exigences. C'est cette expérience qui m'a conduit à mener une reconversion professionnelle vers le métier de développeur.

INFORMATIQUE

- Javascript / React / NextJS
- HTML / CSS
- PHP / Symfony
- Photoshop / Lightroom / XD
- Access / VBA

FORMATION

- Bac C
- IUT Lannion Génie électrique Option électronique
- Institut CONTROL DATA
 Inspecteur de maintenance

COMPÉTENCES

- Autodidacte
- · Veille, technologique, Curiosité
- Qualité d'écoute
- Conscience professionnelle
- Force de proposition et proactivité

CENTRES D'INTÊRÊT

- Photographie
- Technologies
- Voyages
- Kitesurf

PARCOURS PROFESSIONNEL

Formation Graduate Développeur Web Full Stack

AVRIL. 2001 – JUIN 2022

Maquetter une application

Développer une interface Web dynamique avec gestion de contenus

Créer et administrer une base de données

Développer le backend d'une application web

Directeur technique / Directeur des opérations

JANV. 1997 - MAI 2021

Etude. Développement et Suivi des Processus de réparation Suivi de la Productivité des Ateliers et des Magasins

Participation aux réponses aux Appels d'offres

Suivi commercial des dossiers constructeurs

Responsable produit

JANV. 1991 - DÉC. 1996

Mise en place des process de réparation.

Etude des coûts pour évaluer les prix de vente.

Technicien électronique

MARS 1987 - DÉC. 1990

Technicien atelier et site M3S : réparation sauvegarde et maintenance PC et système Intel sur site.

Technicien maintenance

FÉVR.1985 - FÉVR.1987

Développeur Web Full Stack

28230 EPERNON jpledos@gmail.com 06 88 2477 01

PROFIL PERSONNEL

Plus de 35 ans d'expérience m'ont donné une vision globale de l'entreprise, et particulièrement de la complexité du SAV. J'ai su mettre en place les outils qui m'ont permis de rendre le meilleur service et à pérenniser les relations avec les constructeurs.

En prenant en compte toutes les étapes nécessaires à la bonne gestion d'un dossier SAV (logistique enlèvement / livraison, intégration des logiciels de transport, remontées d'alerte, commandes des pièces détachées, gestion des devis...), J'ai dû développer une application métier sous ACCESS VBA à la mesure de nos exigences. C'est cette expérience qui m'a conduit à mener une reconversion professionnelle vers le métier de développeur.

INFORMATIQUE

- Javascript / React / NextJS
- HTML / CSS
- PHP / Symfony
- Photoshop / Lightroom / XD
- Access / VBA

FORMATION

- Bac C
- IUT Lannion Génie électrique Option électronique
- Institut CONTROL DATA
 Inspecteur de maintenance

COMPÉTENCES

- Autodidacte
- · Veille, technologique, Curiosité
- Qualité d'écoute
- Conscience professionnelle
- Force de proposition et proactivité

CENTRES D'INTÊRÊT

- Photographie
- Technologies
- Voyages
- Kitesurf

PARCOURS PROFESSIONNEL

Formation Graduate Développeur Web Full Stack

AVRIL. 2001 – JUIN 2022

Maquetter une application

Développer une interface Web dynamique avec gestion de contenus

Créer et administrer une base de données

Développer le backend d'une application web

Directeur technique / Directeur des opérations

JANV. 1997 - MAI 2021

Etude. Développement et Suivi des Processus de réparation Suivi de la Productivité des Ateliers et des Magasins

Participation aux réponses aux Appels d'offres

Suivi commercial des dossiers constructeurs

Responsable produit

JANV. 1991 - DÉC. 1996

Mise en place des process de réparation.

Etude des coûts pour évaluer les prix de vente.

Technicien électronique

MARS 1987 - DÉC. 1990

Technicien atelier et site M3S : réparation sauvegarde et maintenance PC et système Intel sur site.

Technicien maintenance

FÉVR.1985 - FÉVR.1987